臺灣高等法院臺南分院刑事判決
                                  109年度侵上訴字第735號
上  訴  人  臺灣雲林地方檢察署檢察官
被      告  丙○○



選任辯護人  李思樟律師
上列上訴人因被告強制猥褻案件，不服臺灣雲林地方法院108年
度侵訴字第2號中華民國109年4月22日第一審判決（起訴案號：
臺灣雲林地方檢察署107年度偵字第2202號），提起上訴，本院
判決如下：
    主  文
原判決撤銷。
丙○○犯強制猥褻罪，處有期徒刑陸月，如易科罰金，以新臺幣壹
仟元折算壹日。
    理  由
一、丙○○從事住宅裝潢業，透過友人即代號0000甲000000號之成
    年女子（真實姓名、年籍均詳卷，下稱乙 ）之表弟（真實
    姓名、年籍均詳卷，下稱B男）介紹，於民國106年10月24日
    晚間8時許，至乙 位於雲林縣之租屋處（詳細地址詳卷）評
    估重新裝潢之事。詎丙○○竟基於強制猥褻之犯意，藉由欲幫
    乙 按摩之理由，突然將乙 強力壓制在房間內床上，不顧乙
     出言拒絕及出手試圖推開，以手撫摸乙 全身，包括將手伸
    入乙 之衣物及褲子內撫摸其胸部及下體陰部，並強行親吻
    乙 臉頰及脖子，以逞其性慾。丙○○更褪下自己的外褲並欲
    強行脫掉乙 之外衣，惟因乙 抗拒故未能脫掉其外衣，以此
    方式對乙 為強制猥褻得逞。嗣乙 告知要大叫呼救，丙○○才
    停止。
二、案經乙 訴由雲林縣警察局斗南分局報告臺灣雲林地方檢察
    署檢察官偵查起訴。
    理    由
壹、程序部分：
一、被害人之保護措施：
　　按依性侵害犯罪防治法第12條第2項之規定，司法機關所製
    作必須公示之文書，不得揭露被害人之姓名、出生年月日、
    住居所及其他足資識別被害人身分之資訊。所謂其他足資識
    別被害人身分之資訊，包括被害人照片、影像、聲音、住址
    、就讀學校、班級、工作場所或其有關係之親屬姓名年籍等
    個人基本資料。本件被告所犯係屬上開法律所稱性侵害犯罪
    ，依上開規定，不得揭露前揭足資識別被害人、相關親屬身
    分之資訊，本件判決關於告訴人乙 及其表弟即B男、友人許
    ○瑞、邱○珺之姓名足資識別其身分之人別資料，依上開規定
    不得揭露，並以隱匿部分姓名或代號之方式稱之（詳細資料
    均詳卷），合先敘明。
二、證據能力之說明：
　㈠被告以外之人於審判外之言詞或書面陳述，除法律有規定者
    外，不得作為證據，刑事訴訟法第159條第1項定有明文。本
    案證人乙 於警詢時之陳述，係被告以外之人於審判外之陳
    述，被告及其辯護人於原審及本院審理時均已表明爭執該審
    判外陳述之證據能力（見原審卷一第69頁、本院卷第89頁）
    ，亦無刑事訴訟法所定例外得為證據之情事，依前揭規定，
    對被告均無證據能力。
　㈡次按被告以外之人於審判外之言詞或書面陳述，除法律有規
    定者外，不得作為證據；惟被告以外之人於審判外之陳述，
    雖不符刑事訴訟法第159條之1至第159條之4規定得為證據之
    情形，而經當事人於審判程序同意作為證據，法院審酌該言
    詞陳述或書面陳述作成時之情況，認為適當者，亦得為證據
    ，刑事訴訟法第159條第1項及第159條之5第1項分別定有明
    文。本案檢察官、被告及辯護人於本院準備程序及審理時中
    ，除上述爭執外，對於本案相關具傳聞性質之證據資料之證
    據能力，均同意做為證據或知有傳聞證據之情形而未於言詞
    辯論終結前聲明異議（見本院卷第85至87頁），本院審酌上
    開證據資料作成時之情況，核無違法取證或其他證明力明顯
    過低之瑕疵，認以之作為證據為適當，是依刑事訴訟法第15
    9條之5規定，前述相關證據資料，自均得作為證據。至本件
    認定事實引用之卷內非供述證據，並無證據證明係公務員違
    背法定程序取得之情形，依刑事訴訟法第158條之4規定反面
    解釋意旨，應認均有證據能力。
貳、認定事實所憑之證據及理由：
一、訊據被告固坦認其於106年10月24日晚間7、8時許，至告訴
    人乙 租屋處討論裝潢之事時，曾在2樓房間床上觸摸乙 背
    部，且於過程中將自己之外褲褪至膝部，及與乙 互相傳送
    如附表一所示訊息等事實，惟矢口否認有何強制猥褻之犯行
    ，辯稱：當天告訴人乙 趴在床上，我幫乙 按摩背部，感覺
    她想跟我做愛，我把外褲脫一半後她說不要，我就把褲子拉
    起來，之後就在那邊聊天，我沒有碰觸乙 的胸部、下體或
    親吻乙 的臉頰、脖子，也沒有脫下乙 的外衣或褲子。並稱
    伊與乙 原本對話也很親切，我們很投機。後來乙 說要告伊
    ，伊也不知道為什麼。至於控訴動機可能與伊父親擔任村長
    有關，抑或是要趁機來要錢云云。辯護人則以：㈠告訴人乙 
    固指訴被告對其為強制猥褻行為，惟被告於本案事發後傳訊
    息予乙 ，乙 竟回傳「我不喜歡用玩玩的心態去面對感情，
    畢竟也不年輕了，況且我比你年長，村內流傳出去無顏面做
    人」之訊息，果若被告有對乙 為強制猥褻行為，應係避之
    唯恐不及，豈會回傳上開訊息予被告。㈡乙 為成年人，又曾
    有段婚姻紀錄，非未成年無性經驗之人，衡情若遭被告強制
    猥褻受此奇恥大辱後，理應於當日或數日後報警處理，豈有
    可能隱忍數月後才報警處理？又乙 當時若有極力抵抗，豈
    有可能在此拉扯下，而身體未受任何傷害？且乙 長期在醫
    院擔任看護工作，又豈有可能未於第一時間去驗傷？㈢乙 雖
    稱其因本案而罹患憂鬱症及創傷後壓力症候群，惟依本案時
    間序演進以觀，乙 是遭猥褻後4個多月（即107年3月12日）
    才至精神科就診，且於當日晚間至警察局報案，乙 之動機
    實有可議，佐以原審勘驗乙 於報案前2日與朋友一同至被告
    家中談判時之錄音檔案，乙 之態度像是要跟被告討債一般
    ，此種行為表現豈有罹患憂鬱症？本案無法排除乙 想藉此
    要求被告給付一筆和解金額之可能。綜上，本案除了乙 的
    指訴以外，並沒有其他證據足以證明乙 於當日有受被告強
    制猥褻，依罪疑唯輕原則，本案應諭知被告無罪等語，為被
    告辯護。
二、不爭執之事實：
　　告訴人乙 於106年10月間自臺南搬回雲林租屋處（地址詳卷
    ），因屋內部分裝潢老舊，而委由被告重新裝潢，二人因此
    互加為臉書及LINE好友；被告於106年10月24日晚間7、8時
    許，獨自一人至乙 上開租屋處討論裝潢事宜，其間被告曾
    在2樓乙 房間床上觸摸乙 背部，且於過程中將自己之外褲
    褪至膝部（未脫下內褲）；又被告、乙 分別於106年10月15
    日、25日互傳如附表一編號1至10所示內容之訊息、被告於1
    07年3月7日傳送附表一編號11所示內容訊息予乙 等情，為
    被告所是認，核與證人乙 之證述內容相符（偵卷第17至20
    頁；原審卷一第166至203頁），並有被告、乙 各自提出之
    臉書、LINE對話截圖等件在卷可憑（警卷第10至13頁；原審
    卷一第133至140、209至227、229頁），而被告於原審及本
    院審理時均不爭執上情，故此部分事實，首堪認定。 
三、被告固以前詞為辯，則被告於上揭時、地是否以幫乙 「按
    摩」為由壓制乙 在床而伸手入乙 之衣物及褲子內撫摸其胸
    部及下體？是否有得乙 之同意或不違反其意願撫摸其身體
    胸部、下體隱私部位？厥為本件之重要爭點。判斷如下：
  ㈠乙 對於被告以強暴方式對其強制猥褻乙節指證甚詳：
  ⒈證人乙 於107年5月7日偵訊時具結後指稱：表弟（即B男）介
    紹他的好友即被告幫我重新裝潢，被告說要過來看現場一下
    ，106年10月24日晚上他來了之後，先看一樓客廳，之後上
    二樓看要拆的櫃子，他看完後就走進我房間，我們大致聊了
    一下，被告就往我身上撲，撲倒在我床上撫摸我胸部、下體
    及全身，脫我衣服時被我阻止，強行脫我的褲子，被告硬拉
    、硬扯，把手伸入我的衣服摸我的胸部，一直親我的臉跟脖
    子。摸我的下體，過程硬拉、硬扯，我一直拒絕被告，但他
    還是沒有停，他說你一個女人，沒有性生活很不正常，那我
    們現在來做愛，我說不要，不是沒有性生活就不正常，他說
    你沒有另一半，難道你不想做愛嗎？沒有性欲嗎？我說沒有
    性欲也不關你的事，說完他還是持續做那些動作，我有試圖
    轉身爬起來，但他又拉住我。這個過程大約持續一、二十分
    鐘，他還把褲子脫掉，但有穿內褲，過程中我一直說不要這
    樣，我是他好友的姐姐，他也知道兩家長輩的關係，這樣很
    不應該，但他還是不理會，後來我就說你若再不停止，我會
    大聲喊，我們兩人都無法再居住下去，你難看我也難看，後
    來他就起來，穿著褲子，我叫他馬上離開，他就笑笑往樓下
    走就出去了。之後沒有再到我的住處，但有即時通、LINE傳
    一些不舒服的訊息等語（偵卷第17至20頁）。
  ⒉證人乙 於原審108年7月10日審理時證稱：被告的祖父與我的
    祖父是拜把兄弟，我知道被告這個人，但之前沒有見過面，
    也沒有接觸過，是因為租屋處需要裝潢才透過表弟介紹認識
    被告，有互加好友，傳我要買的東西的圖片給被告看問他合
    不合用，但被告都沒回答，反而用LINE傳「我想說昨天晚上
    硬梆梆想說不知道睡了嗎說了就算了」的訊息給我，但我想
    說只是叫他工作，就不予理會。106年10月24日晚上被告到
    家裡看要裝潢的地方，他到二樓看完要打掉的地方之後，剛
    好我房間的門也在旁邊，他就直接走進去，然後就躺在我房
    間裡面的沙發床上，我坐在床邊，剛開始就像朋友那樣聊天
    ，後來聊一聊，他就說要幫我按摩，我說不用，不用你幫我
    按摩，他就直接把我壓在床上，對我又親又摸的，甚至還要
    把我的衣服脫掉，還要把我的褲子脫掉，但是我一直抗拒，
    沒有讓他脫掉，結果他卻自己把自己的牛仔褲脫掉，脫到只
    剩下一件紅色的三角褲，還一直強壓在我的身上，撫摸我的
    胸部，親我的脖子，還去摸我的下體，有隔著褲子也有伸到
    內褲裡摸，過程大概十幾分鐘，被告當時說「妳自己一個人
    ，難道妳不會想要做愛嗎，那我們現在來做愛好不好」，我
    說「不好，我為什麼要跟你做愛」。過程中我一直很用力的
    在反抗，可是他力氣比我大，我怎麼能夠去反抗他，而且我
    也一再跟他說，叫他趕快停止這個動作，如果你再這樣繼續
    下去的話，我會大聲喊，喊到讓大家都知道，如果你不想做
    人，那我也不用做人了，我跟他說你再不停止，我真的會大
    聲喊叫，所以他才馬上停止，我說「你立刻離開」，然後他
    就走了，褲子穿一穿就走了等語（原審卷一第166至202頁）
    。其於本院審理時，對於案發經過，仍稱：「那天被告說要
    看我家現場狀況並評估裝潢，他說要上去看，他走在我前面
    ，我跟著後面上去。家裡當時只有我一個人住，我房間門沒
    有關，敲打的部分也是在房間門口，他看過之後說很簡單。
    他還說要來我房間看幫我裝設的冷氣是否可以，他進來後，
    我坐在我的電腦椅子上，被告就半躺著在我的沙發床上，我
    們就在聊天。我從頭到尾沒有躺在床上，而且我剛搬到那邊
    ，第四台都還沒接上，我怎麼可能躺在床上看電視？況且當
    時他把外褲全部脫下，不是僅有脫到膝蓋。後來被告詢問我
    那麼久沒有與男人在一起，難道都不想嗎？我回答沒有與男
    人在一起，為何會想？再後來被告說要幫我按摩，他就把我
    壓在床上。我一開始是趴著，他就在那邊亂摸亂抓，我要反
    抗、抗拒，所以我就側躺想要爬起來，從頭到尾我根本沒有
    躺在床上。他把我壓在床上時我是趴著，他亂摸亂抓，後來
    我要掙扎、反抗時，他就把我翻到正面躺著，他就把我衣服
    拉起來（哭泣），在這時候他就伸手進去摸我胸部。他一開
    始亂摸亂抓（身體、屁股、肩膀、脖子）時我的衣著是完整
    ，他把衣服拉起來，伸手進去摸胸部時，又伸手進去我的褲
    子摸我下體（哭泣）。」並稱其後來表達拒絕係「我用手抵
    住他身體，我向他說如果再這樣，我要大聲喊叫。（哭泣）
    」等語，且於陳述時仍不時情緒激動且有哭泣情狀（本院卷
    第241至242頁）。
　⒊整體觀察告訴人乙 上揭於偵審中歷次指證及陳述，乙 就被
    告於案發時間係因租屋處要裝潢之事前來，如何以「按摩」
    為由將其壓制在房間床上、口出「難道你不想做愛嗎」、「
    沒有性欲嗎」之語及強行拉起其衣物撫摸乙 胸部，並進而
    伸手進去乙 褲子內摸其下體等主要情節，前後證述綦詳，
    其於歷次證述及陳述遭被告強制猥褻之案發過程之內容尚屬
    一致，此外，乙 於本院審理並經詢及其遭被告撫摸胸部、
    下體等具體內容時，業有出現流眼淚、緊張、哽咽無法直接
    回答之情況，有前述本院審判筆錄記載在卷，核與一般性侵
    害案件之受害人，因遭受侵害而飽受委屈、感受壓力，且因
    回想案發過程以致產生強烈情緒反應等情相當，則其所言應
    可採信。再依乙 於原審審理時證稱：其與被告本不相識，1
    06年10月10日表弟B男請被告過來幫忙固定冷氣，此時才知
    道被告在做裝潢，家裡有些地方要裝潢就直接請被告處理，
    有加臉書、LINE，方便聯絡裝潢的事情，106年10月24日晚
    上，被告聯絡說要過來看現場等語（原審卷一第177至178頁
    ），足見乙 與被告係因房屋裝潢之事始有接觸，其與被告
    原未熟識，並無嫌隙，其顯然無任何誣陷之動機。
　㈡被告辯護人雖以乙 於原審時陳述其進入房間後「被告是一開
    始躺在沙發床，被害人坐在床邊跟被告聊天」、於後續在臺
    中榮民總醫院進行精神鑑定時（詳後述）向鑑定醫師陳述「
    被告進入房間後，先躺在沙發床，被害人則坐在電腦椅上抽
    煙」等情，且與其於警詢時所述亦有不合之處，意指乙 對
    於案發當時所處位置、姿勢等細節，前後陳述已有不一之重
    大瑕疵云云。而按證人之陳述有部分前後不符，或相互間有
    所歧異時，或因記憶淡忘、或事後迴護被告、或因其他事由
    所致，究竟何者為可採，法院仍得本其自由心證予以斟酌，
    非謂一有不符或矛盾，即應認其全部均為不可採信；尤其關
    於行為動機、手段及結果等之細節方面，告訴人之指陳，難
    免故予誇大，證人之證言，有時亦有予渲染之可能；然其基
    本事實之陳述，若果與真實性無礙時，則仍非不得予以採信
    。綜觀乙 於偵查及原審中所為證述，縱或有辯護人所指之
    指訴不一致之處，然此究屬犯罪細節，且此等細節亦無關被
    告確有犯罪之認定，要不能以此而認其全部證述均不可採信
    ，況乙 於原審作證時，距被告為前揭行為時間已有1年9月
    之久，則其因時間逝去等因素，逐漸淡忘前揭案發時雙方詳
    實位置以及被告行為順序等細瑣枝節，尚與常情無違，而乙
     於本院審理時亦已具體陳稱其當時坐在電腦椅子上，被告
    就半躺著在其沙發床上，雙方聊天。但其從頭到尾沒有躺在
    床上、嗣被告以按摩為由才將其按倒在床上之情，已明白詳
    述其所述當時所處位置及姿勢，是乙 就此部分所述縱略有
    出入，然其就被告在其房間內如何不顧其言語反對及肢體抗
    拒，仍強行伸手入乙 之衣、褲之內撫摸其胸部、下體之猥
    褻基本核心事實，既能具體描述，且於偵查、原審審理時均
    具結以證實其說並非虛妄不實，又核與本院審理時中陳述均
    屬一致，自堪以採信。則被告之辯護人以乙 供述前後有不
    一之情，逕認其證述不可採信，所辯顯不足採。
  ㈢乙 上開指訴，復有下列事證足以補強、擔保其真實性：
    按被害人作為證人時，其證述固應調查其他補強證據，以擔
    保該證述確有相當之真實性，惟所謂補強證據，並非以證明
    犯罪構成要件之全部事實為必要，倘其得以佐證被害人指述
    之犯罪事實非屬虛構，能予保障所指述事實之真實性，即已
    充分。又得據以佐證者，雖非直接可以推斷被告有實行犯罪
    ，但以此項證據與被害人之指述為綜合判斷，若足以認定犯
    罪事實者，仍不得謂其非屬補強證據。是所謂補強證據，不
    問其為直接證據、間接證據，或係間接事實之本身即情況證
    據，均得為補強證據之資料。再者，證人所為之證述，若僅
    係以與聞自被害人在審判外之陳述作為內容所為之轉述，因
    非證人親身經歷見聞或體驗，而屬與被害人之陳述具有同一
    性之重複性證據，固不得作為被害人陳述之補強證據；惟證
    人陳述之內容，係供為證明被害人之心理狀態、或用以證明
    被害人之認知、或證明對被害人所造成之影響者，乃證人陳
    述其親自體驗被害人之相關情況，則屬適格之補強證據（最
    高法院106年度台上字第892號判決意旨參照）。次按透過「
    被害人陳述」以外之證據，得證明被害人聲稱被害事件時之
    言行舉止、情緒表現、心理狀態或處理反應等情景者（間接
    事實），係獨立於（即不同於）被害陳述之證據方法暨資料
    ，屬具補強證據適格之情況證據，可藉其與待證事實有蓋然
    性之常態關聯，資為被害人遭遇（直接事實）致生影響之推
    理素材，此並非傳聞自被害陳述之重複或累積，當容許由法
    院透過調查程序，勾稽被害陳述相互印證，進而產生事實認
    定之心證（最高法院108年度台上字第3388號判決參照）。
    查，被告有為事實欄所載之強制猥褻犯行，除前開乙 證述
    之內容外，復有下列事證足以補強：
  ⒈被告於本案案發前，曾傳送如附表一編號1至8所示訊息予乙 
    ，其中編號3至7所示對話內容，明白顯示被告於106年10月1
    5日向乙 表示「我想說昨天晚上硬梆梆」之性暗示用語，而
    乙 則回以要被告珍惜其女友（當時被告尚未結婚），並無
    表示欲與被告交好之意，而編號8、9係於本案案發後之翌日
    （106年10月25日），被告再傳送訊息，其中提到「想過去
    去找你、不知道怎麼了怎麼對你有感覺、幾點到家、對啦那
    天真的不好意思喔我就忍不住嘛、你不可以跟人家講是我們
    兩個知道而已這個是我們兩個的秘密、只有我們兩個知道而
    已這一種感覺好像在戀愛...」等語，而被告辯護人為其辯
    稱被告上開訊息向乙 表示「不好意思、忍不住」，是因當
    晚誤認乙 有意與之發生性行為，因而將外褲退去一半，被
    告係因此事感覺羞赧，而非對乙 有何違反其意願之強制猥
    褻行為等語。然觀之被告於本院審理時所稱「（問：你說你
    是幫乙 按摩，並沒有將她強押在其床上，過程中你有無跟
    乙 講你一個女人，沒有性生活很不正常，沒有另外一半，
    難道你就不想做愛？）乙 當時婚姻狀態是離婚的，過程中
    ，我應該是有說這些話語。（問：你幫Ａ女按摩，她衣著完
    整，你為何會說這些話？）我們就是有說有笑，乙 講話也
    很親切。平時與當天按摩時我們都有說些黃色笑話、打嘴砲
    ，她也笑得很開心。至於我們二個當時講什麼黃色笑話，現
    在忘記了。」（本院卷第241頁），並衡以被告於警詢、偵
    查中一再供稱當時乙 說很累，伊就幫她按摩，感覺她好像
    想要（做愛），伊有脫下褲子，但她說不行，伊就將褲子穿
    起來，之後還有說有笑之語（警卷第2頁、偵卷第37至38頁
    ），且於原審審理時供稱「當天我是第二、三次見到乙 ，
    在路邊也會遇到」、「因為她要裝潢，她問她的表弟，才知
    道有我」等語（原審卷一第127頁）。其僅與乙 見面數次、
    交情不深，僅因有裝潢工作之邀約而前往乙 住處，何以可
    以感覺乙 有意與伊為性行為？若果如被告所辯是其言語輕
    佻、乙 對話親切、誤認乙 有意與其為性行為方褪下外褲，
    伊何以會傳送「那天真的不好意思喔我就『忍不住』嘛」、「
    你不可以跟人家講是我們兩個知道而已這個是我們兩個的秘
    密」之語，其所稱之「忍不住」顯然僅非其所稱單純按摩及
    褪下外褲之舉動，而所稱「不可以跟人家講」亦有所為有使
    乙 受到身體侵害而企求其隱瞞之意。再者，辯護人仍以乙 
    亦回訊如附表一編號9所示「但我不喜歡用玩玩的心態去面
    對感情，畢竟也不年輕了，況且我又比你年長，而且在村子
    裡流傳出去無顏面做人」之語，意指乙 已知被告有意追求
    ，否則乙 如於106年10月24日遭受強制猥褻，何以在翌日即
    106年10月25日講不會用玩玩的心態面對感情之語。乙○ 於
    原審審理時針對此部分證稱：「就像他講的，他會覺得這種
    感覺對他來講很刺激，然後就可以偷偷來，感覺就像在戀愛
    ，當然我就回他說我不喜歡這種感覺，而且我也不是那種心
    態，畢竟我們也都不年輕了。」（原審卷一第195頁），於
    本院審理時陳稱：「就像他傳給我一樣，只有我們兩個知道
    而已，這一種感覺，就偷偷來什麼的。為什麼要偷偷來，我
    不喜歡玩玩的心態。而且我年紀比他大，這種事情傳出去我
    還要做人嗎？我回覆他心態是這樣子的，不是跟他曖昧的感
    覺，完全沒有。平時我跟別人講話都很客氣，並不是我跟他
    有曖昧我才這樣傳。我稱傳出去沒有顏面做人，是因為他說
    他有老婆了，我自己會考量他有另一半，我不願意做第三者
    ，且他老婆住在家裡，我再搞曖昧什麼的，我做不下去。」
    等語（本院卷第248頁），觀諸乙 所述，其一再表明係因不
    願與被告有曖昧情愫、且其較被告年長，不願在民風較為封
    閉之生活環境使他人得以知曉說嘴，加以因雙方所在有親族
    認識關係及乙 原有息事寧人之意，方為上述回覆，亦不得
    僅以乙 之回覆內容即遽以認為其與被告互有好感，而反駁
    乙 之指訴虛偽。
　⒉乙 於107 年3 月10日晚間，於多名親友陪同下，分別在被告
    友人住處（地址詳卷）、被告住處等地，兩度與被告協調談
    判，要求被告承認確有強制猥褻犯行並道歉、給付賠償，但
    因協調不成，乙 即於2 日後至警局報案等情，業據證人乙 
    證述甚詳（原審卷一第184 至186、197至202 頁），並有暱
    稱「Hong（即乙 之子）」之截圖（原審卷一第140 頁)，及
    乙 提出在被告住處對話錄音資料在卷（經燒錄光碟，外放
    偵卷光碟存放卷）；經原審勘驗該對話錄音，確有如附表二
    所示內容，此有原審勘驗筆錄在卷可考（原審卷二第18至36
    頁），而依前揭勘驗內容，乙 於上開時間帶同其子、表弟B
    男及乙 之2位友人許○瑞、邱○珺，有到被告住處向被告質問
    如何解決其受辱之事，並且提出附表一編號11所示之訊息內
    容，向在場之被告之母及被告之妻陳述被告仍於107年3月7
    日傳送含性暗示不雅內容予乙 外，一再向在場之人陳述其
    遭被告於本案案發之日猥褻之事，及事後仍有傳送騷擾訊息
    ，令其不堪其擾因此憤而向被告要求賠償等情，此從對話中
    乙 說出「還打電話給我，喔，想要過來找我。…他在我家做
    什麼事情，叫我不可以跟人講。喔，再來打給我，我都不要
    回他，我是說事情過了就算了，結果不是，一次又一次，三
    番兩次，這樣在擾亂我，這樣我有在亂講話嗎？」之語可以
    印證；而當時在場之人除乙 友人及其表弟B男之外，尚有其
    至親之兒子在旁，若非確有真實發生，且衡情一般之人常認
    遭受猥褻受辱係甚為隱私恐惹人非議，並非可大肆宣揚之事
    ，且若家中親族有所認識，亦有擔憂說出實情恐破壞家族原
    本平和關係，是糾結在親族人情壓力下，心理多處於緊張、
    害怕無法獲得親人間之關懷，而心存畏縮恐懼之情為常見，
    則乙 何以願無視其親朋之人之觀感而虛構遭辱之事？又上
    開錄音對話中，針對被告之妻質疑「那時你怎會沒反應、沒
    說，怎麼現在拖到現在才講？」乙 回以「我太過仁慈了啦
    ，太過慈悲了，我想說事情過了就算了。」、「結果不是。
    你們嘉育（指被告）軟土深掘。」、「老婆不在啊，要再來
    找我（指被告107年3月7日傳送之訊息），現在什麼意思？
    」，意指被告仍舊傳送訊息予乙 ，在此質問前3日之107年3
    月7日被告仍表露其老婆不在、要來找乙 之含有性暗示之用
    語，乙 因而無法忍受而激憤不已，此由乙 於本院審理時陳
    稱：「我案發後沒有馬上提告，是因為我剛搬到村子，是因
    為我父母年紀大需要照顧我才搬回來，而且我外公與被告阿
    公又是好兄弟，一方面我考量到我在醫院上班，這種事情鬧
    出去，對我名節有影響（哭泣），所以當下沒有馬上去報案
    。隔了幾個月，他又傳LINE說他老婆不在，他要來找我，我
    害怕同樣的事情又發生一次，我才截圖，讓我表弟（即B男
    ）知道這件事。我質問我表弟為何介紹被告給我？我表弟打
    給我稱被告很可惡，這種事情也做的出來？表弟說要約被告
    出來談，後來我表弟也真的有去跟被告談，那時我還在成大
    斗南醫院上夜班，我下班回家後，我打電話問表弟過程，我
    表弟稱被告是在跟我開玩笑，然後說要以金錢處理。既然被
    告稱沒做、在開玩笑，為何還要用錢處理？我就跟我表弟說
    ，我剛好這幾天休息，我高雄的朋友也要來找我，請我表弟
    幫忙約被告出來。我們相約到被告與表弟共同的朋友（阿安
    ）家商談。」等語可為印證（見本院卷第243至244頁）。顯
    然乙 於本案事發後曾因慮及受辱消息傳出引人非議、且因
    其家族長輩與被告長輩關係良好而一度選擇隱忍，惟因被告
    仍不改前非再以輕佻含有性暗示之訊息傳送予乙 ，乙 始因
    無法繼續隱瞞內心受辱之悲憤而前往被告住處質問要求被告
    道歉。
  ⒊再以，乙 於原審審理時證稱因本案強制猥褻事件，致其身心
    受創，常於睡眠中驚醒，嚴重影響其工作及生活等語（見原
    審卷一第173、185至186、188頁），且乙 於107 年3 月12
    日起至108 年11月25日期間，曾至國立成功大學醫學院附設
    醫院斗六分院（下稱成大醫院斗六分院）精神科就診9 次，
    其初次就診時主訴失眠、情緒低落，注意力無法集中，全身
    無力等症狀。又因遇到生活壓力事件而使上述症狀更為嚴重
    。嗣經多次就診後，醫生診斷乙 罹患憂鬱症，合併睡眠障
    礙等情，有成大醫院斗六分院病患診療資料回覆摘要表及中
    文病歷摘要各1 份在卷可憑（原審卷一第91頁、原審卷二第
    74頁）。而關於乙 至成大醫院斗六分院精神科就醫之緣由
    ，亦據其於原審審理時證稱：猥褻事件發生後，我覺得不舒
    服、很痛苦，107 年3 月10日有約被告出來到我表弟的友人
    家談，但談不成，又再去被告家找被告談一樣的事情，他媽
    媽、太太也在場，我情緒很不好，連續好幾天沒辦法睡覺、
    吃飯，所以決定報案前先去看精神科，吃藥好好睡一覺保持
    頭腦清醒去做筆錄，所以107 年3 月12日晚上才去報案，報
    警後有社工介入，社工建議我睡眠問題可以靠藥物，我有跟
    心理師反應我覺得很憂鬱、心裡面很不舒服，好像走不出來
    ，心理師建議我去看精神科，請醫生開抗憂鬱藥，這樣會好
    受一點，我的睡眠障礙是發生強制猥褻事件之後才開始發生
    的，到現在還是一樣，經常睡到半夜嚇醒，幾乎每天都這樣
    ，去成大醫院斗六分院精神科就診時有看睡眠障礙的問題，
    醫生有開藥給我，吃了比較好睡，之前並沒有睡眠障礙的問
    題，只是在一、二十歲時，因為心臟不舒服，不好入睡，所
    以心臟科醫生有開一些助眠的藥，但那不是這幾年的事情。
    那是已經一、二十年的事情，而不是這幾年的事情，所以沒
    有講那麼久以前的事，加上我當時在醫院（詳卷）擔任照服
    員，講出來面子會掛不住，所以我沒跟醫生講，只說我單純
    睡不著，沒有直接跟醫生說是因為發生這件事才沒辦法好好
    睡，也沒有跟醫生說這個案件是什麼時候發生的等語（原審
    卷一第173 至191 頁）。則乙 確於報案後，因心理壓力導
    致生活失序，經社工、心理師建議而前往醫療院所診治，且
    經診斷罹有憂鬱症，合併睡眠障礙病症無訛，而依原審函詢
    成大醫院斗六分院雖回覆稱「①乙○ 確診為睡眠障礙病症部
    分，其睡眠障礙發生於被猥褻事件之前。乙○ 主訴於事件發
    生前已斷續使用安眠藥達數年之久，但之前並非規律使用。
    失眠症原因多元，除體質之外，尚可能源於生活習慣改變、
    壓力或身體疾病等，但該事件發生後乙○ 失眠問題加重。②
    乙○ 目前仍有焦慮、緊張、情緒低落及失眠之現象，但乙○ 
    於診療期間對其所承受之壓力僅簡述發生法律案件，詳細過
    程內容不願多談，無法定論。然依其臨床表徵，極有可能仍
    殘存創傷後壓力症候群，此症狀之原因為源於重大的心理衝
    擊（災難性的巨變），導致當事者身心適應障礙。」等語，
    有該院108年4 月29日成醫斗分精字第1080002113號1 份附
    卷可稽（原審卷一第105 至106 頁）。參諸上開函覆內容已
    釋明雖乙 之睡眠障礙病症係發生在本案之前，然亦有因本
    案之發生導致其失眠問題加重，且依其臨床表徵，認為乙 
    極有可能仍殘存創傷後壓力症候群，此症狀之原因為源於重
    大的心理衝擊（災難性的巨變），導致當事者身心適應障礙
    。自不能排除乙 確因本案產生之心理極大壓力（身心受辱
    、擔心揭露後外界批評），因而有上述睡眠障礙病症加劇及
    創傷後壓力症候群病症之產生。乙 另於案發後之108年12月
    28日起至109年7月29日止其間前往信安醫療社團法人信安醫
    院（下稱信安醫院）精神科就診並為心理衡鑑，此有信安醫
    院109年8月5日信醫字第1090805007號函檢附乙 之精神科診
    斷性會談、心理衡鑑報告及病歷貼單數份在卷（本院卷第11
    9至138頁），其中心理衡鑑報告之結論與建議提及：「根據
    行為觀察、會談及評估結果顯示，個案（指乙 ）因過去創
    傷經驗，長期持續出現情緒低落、過度警覺、睡眠困擾、逃
    避創傷相關刺激、注意力問題等創傷後壓力症狀表現，也因
    難以接觸男性肢體而無法從事原本照服員工作，近期因身體
    疼痛與缺乏工作之經濟問題，而致壓力增加、生活品質下降
    。個案自評近期有主觀憂鬱(BDI=46)和焦慮(BAI=27)等情緒
    困擾，在會談過程中，提起創傷相關經驗隨即落淚無法遏止
    ，而個案生活易重複暴露於與創傷有關之情境，並且懷疑目
    前因情緒引起注意力與認知功能下降的情況又強化個案之無
    能感與自我批判。」、「建議：⒈安排個別心理治療，協助
    個案以較適應之方式面對創傷經驗帶來之內在衝突，強化內
    在力量與自我整合。⒉協助個案覺察自己對創傷的詮釋與因
    應型態，建立情緒調適與壓力因應的管道與技巧。」等情，
    可徵乙 於本案後，經專業醫師診斷其確有因過去創傷經驗
    ，長期持續出現情緒低落、過度警覺、睡眠困擾、逃避創傷
    相關刺激、注意力問題等創傷後壓力症狀表現及在會談過程
    中，提起創傷相關經驗隨即落淚無法遏止之外在表現。
　⒋乙 前於原審審理時曾表示「我不太願意再去提起這件事。」
    等語（原審卷二第14頁），一度拒絕接受被告辯護人所聲請
    之測謊鑑定及精神鑑定其所述之罹患憂鬱症及創傷後壓力症
    候群精神狀況與本案關連之調查；嗣於本院審理時，表示願
    意接受測謊鑑定及精神鑑定以明其所持指證為真，及其上述
    所陳罹患憂鬱症及創傷後壓力症候群係因本案而生，然⑴測
    謊部分，乙 因「囑託測謊對象乙 患有創傷後壓力症候群及
    重度憂鬱等身心症，為免因生理狀況不穩定造成失真之結論
    ，不宜進行測謊」等情，有法務部調查局109年8月17日調科
    參字第10903286300號函文說明在卷(本院卷第143頁)，無法
    逕為判斷，⑵精神鑑定部分，經臺中榮民總醫院於109年12月
    3日以中榮醫企字第1094203983號函檢送乙 之精神鑑定報告
    書1份(本院卷第153至163頁)，說明鑑定結果：「肆、鑑定
    結果及建議一、乙 於鑑定時大致可表達事件發生經過，包
    含內容與時序性，具備基本陳述能力。依所鑑定內容與所附
    資料，乙 過去被診斷有睡眠障礙及憂鬱症；另外，依卷宗
    和乙 鑑定時之敘述，乙 於106年10月案發後無明顯情緒睡
    眠障礙，於107年3月案件曝光後睡眠顯著受影響，且當時出
    現與事件相關侵入性症狀、逃避行為、認知情緒上的負面反
    應及警醒性的顯著改變超過一個月以上的時間，造成社交職
    業功能減損，依據美國精神醫學會出版的精神疾病診斷與統
    計手冊第五版（DSM甲V)，乙 符合創傷後壓力症候群的診斷
    準則，依其時序關聯性，其症狀與事件揭露對個案造成的壓
    力（擔心他人對自己的眼光、後續出庭訴訟及判決不符期待
    ）較為相關。(備註：根據實證研究，性侵害事件並不必然
    會產生創傷後壓力症後群；亦無法以是否存有創傷後壓力症
    候群來推估曾遭受性侵害。性侵與創傷後壓力症候群並無因
    果關係，仍應以主客觀事證確認案發經過）根據會談評估和
    心理測驗，個案目前仍有憂鬱焦慮傾向，建議持續追蹤治療
    。」已釋明「乙 過去被診斷有睡眠障礙及憂鬱症」、「乙 
    符合創傷後壓力症候群的診斷準則」，且說明「依其時序關
    聯性，其症狀與事件揭露對個案造成的壓力較為相關」之鑑
    定結論。雖無法認為乙 顯現之創傷後壓力症候群症狀係直
    接因本案受強制猥褻之性侵害所起，然與乙 所證述因恐本
    案揭露造成其身心壓力導致之情確有關連，顯然乙 所證稱
    其遭被告強制猥褻之情並非憑空揑造，否則乙 無法因而產
    生如此巨大心理隱憂。　　
  ⒌證人即勵馨基金會社工江○○（真實姓名詳卷）於原審審理時
    證稱：107 年8 月底開始接觸乙○ ，主要是追蹤乙○ 於案發
    後生活穩定狀況，會談時通常是關注她的生理、精神狀況、
    工作情形及對談時之情緒反應，總共服務4 個多月，至少跟
    乙○ 會談4 、5 次，每個月都會追蹤1 、2 次，都是到乙○ 
    家裡做家訪，剛開始接觸乙○ 時，乙○ 會打電話跟我說因為
    這個案件，她沒辦法好好工作、生活。跟乙○ 會談時會做個
    案紀錄，是因為本案有向基金會調閱輔導紀錄，才根據接觸
    乙○ 的過程所瞭解的事實製作性侵害個案服務甲 雲林服務
    中心個案摘要表，其中摘要表「社工評估」欄所載內容是我
    跟乙○ 會談後的評估，「案主（即乙○ ）在遭遇性猥褻案件
    後，陸續出現睡眠障礙及對周遭環境的不安全感」，這部分
    除乙○ 主訴外，另觀察到乙○ 黑眼圈很明顯，跟乙○ 聊過才
    知道她一直有睡眠障礙，所以有陸續服用安眠藥，不安全感
    的部分是如果乙○ 一個人在家，門窗都是緊閉，我當初去時
    ，可以稍微感覺到乙○ 有點戒心，乙○ 沒有提到她在本案猥
    褻事件前就有睡眠障礙，所以才會寫遭遇性猥褻案件後出現
    睡眠障礙，如果當時知道在本案前就有睡眠障礙，考量點在
    於乙○ 是否會因本案讓狀況更嚴重。「在與社工進行會談提
    及相對人仍感到氣憤且情緒多次潰堤」，此部分是剛開始接
    觸時，乙 多次情緒崩潰，只要一提到這個案件就沒辦法說
    ，大概只有1 、2 次她比較能夠講，且講述過程中多是氣憤
    、自責及痛苦。安排心理諮商欄所載「評估案主仍出現再經
    驗創傷事件、情緒麻木及警覺性增加等創傷後壓力症候群反
    應」，此部分是在事發5 個月之後，之前雲林縣政府就有安
    排乙○ 做心理諮商，縣府社工告訴我情形，我評估後認為有
    再繼續的必要，所以才再安排心理師幫她做諮商，所以諮商
    心理師評估紀錄摘要A 至E 所載內容是心理諮商師的摘要及
    評估。就創傷後壓力症候群部分，依我觀察乙○ 的一些情緒
    及生理反應是有的，比如在睡眠時會一直夢到這件事情，或
    是想到這件事情就會有情緒。至於情緒麻木是指乙○ 在跟我
    會談時，蠻多時候只有一直不斷流淚，沒有辦法好好表達她
    現在是在什麼樣的情緒狀態等語（原審卷二第40至48頁）。
    又針對辯護人質以：「（問：依剛才勘驗錄音的過程，你聽
    錄音紀錄，關於乙 在質詢被告或其他相關陳述，她的態度
    與妳在訪視她時的態度、音量、語氣有無不同的地方？）證
    人江○○證稱：應該是說她對於當事人（指被告）否認這件事
    情有蠻多氣憤在，關於她的音量及態度，我覺得蠻多時候她
    在我面前一提到這件事情是沒有辦法好好去陳述的狀況，因
    為對個案來說，提到這件事情，她的壓力就蠻大的。」之語
    （原審卷二第46頁），亦已說明依其觀察乙 確因被告一再
    否認之態度產生憤恨之心理及本案造成其心理甚大之壓力。
    則以證人江○○係依憑其輔導乙 時之所見所聞，嗣並因司法
    案件偵辦需求而填載個案摘要表，衡以證人係因性侵害案件
    而接觸乙 ，其與乙 原本素不相識，復於原審審理時到庭證
    稱其見聞，並依據本身專業背景提出評估與意見，自無虛偽
    陳述及填載個案摘要表之動機及必要，而按聞自被害人在審
    判外陳述之轉述，仍祇是被害人指述之累積，屬重複性之累
    積證據，固不能作為補強證據，但倘證人所述內容，係供為
    證明被害人之心理狀態、認知或所造成之影響者，乃證人之
    親身體驗，屬於情況證據，如與待證之指訴具有關聯性，自
    可為補強證據（最高法院107年度台上字第4321號判決意旨
    參照）。則依證人江○○親身所見，其觀察乙 確有因本案之
    影響，其情緒及心理均有違常之變異，外在顯露出睡眠障礙
    及對周遭環境的不安全感之表徵等情已可確認。
　⒍相互勾稽上開被告與證人乙 如附表一所示之傳送訊息內容、
    原審勘驗乙 提出之對話錄音內容、證人江○○證述、成大醫
    院斗六分院醫療結果、信安醫院心理衡鑑及臺中榮民總醫院
    精神鑑定結論，雖上開證人江○○或書證資料記載內容有轉述
    所聽聞乙 陳述遭被告撫摸胸部、下體等言語、內容，均與
    乙 之證言具有同一性，此部分雖不具有補強證據之適格。
    惟證人江○○既已明確證陳乙 向其陳述提及相對人（即被告
    ）仍感到氣憤且情緒多次潰堤之負面情緒反應，亦核與一般
    受性侵害者，於侵害後或聽聞、陳述有關身體遭侵犯過程時
    ，情緒上產生抗拒、低落等反應相當。從而，乙 前開指述
    被告有如事實欄所載強制撫摸其胸部、下體等內容，既有相
    關案件曝光前之互動舉止、情緒反應等情況證據可資佐憑，
    及經專業診療鑑定其確因本案後續影響導致乙 有創傷後壓
    力症候群症狀之心理狀況，亦足以補強乙 前開證述內容之
    憑信性甚明。再參以現今性侵害案件之被害人，於社會上多
    仍容易遭人投以異樣眼光之社會常情判斷，倘非確有其事，
    乙 在案件曝光前，衡無主動虛構其曾遭被告猥褻之不名譽
    情事，並公諸於親友，致己身承擔外界負面異樣判斷之可能
    。是綜上各節，應足以擔保乙 指述如事實欄所載之事實，
    要屬其親身經歷無訛，且事證明確，堪以認定。
  ㈣被告有違反乙 意願之認定理由：
　　按刑法第224條之罪，係以對於男女以強暴、脅迫、恐嚇、
    催眠術或其他違反其意願之方法，而為猥褻之行為者，為構
    成要件。所謂「其他違反其意願之方法」，係指該條所列舉
    之強暴、脅迫、恐嚇、催眠術以外，其他一切違反被害人意
    願之方法而言。其違反意願之程度，並不以類似於所列舉之
    強暴、脅迫、恐嚇、催眠術等相當之其他強制方法，足以壓
    抑被害人之性自主決定權為必要，祇要達於妨害被害人之意
    思自由者，即合於「違反其意願」之要件（最高法院105年
    度台上字第2115號、97年度台上字第5814號判決參照）。刑
    法妨害性自主罪，係為保護性自主權法益而設，相關之性行
    為必須絕對「尊重他方之意願」，祇須所施用之方法違反被
    害人之意願，足以壓抑被害人之性自主決定權者，即足當之
    。至被害人於遭受侵害時曾否喊叫、以肢體抗拒，或其身體
    有否受傷、衣物是否遭撕毀等均非所問（最高法院106年度
    台上字第2260號判決參照）。經查：被告雖辯稱伊與乙 互
    有好感，附表一之訊息對話可證兩人說話尺度已逾越一般男
    女，事實上即俗稱「打嘴炮」僅此而已、當時伊幫乙 按摩
    感覺她想做愛云云。然而由前述被告與乙 之訊息對話紀錄
    可知，被告係單方發出「我想說昨天晚上硬梆梆想說不知道
    睡了嗎說了就算了」之含有性暗示之語，而乙 僅回以「你
    不是有女朋友？」、「那更該好好珍惜彼此」，並無回應有
    意與被告進一步交往，可見面對被告之傳訊，乙 之回應並
    無任何男女朋友間之情愫，此與被告所稱本件案發之際伊認
    為乙 有意與其做愛之單方面認知，顯然大相逕庭。縱被告
    主張其與乙 相談甚歡，雙方有說話尺度已逾越一般男女之
    情狀，亦不排除乙 係因主觀上認為被告與其玩鬧而配合，
    並非與被告間有何男女之情；再以，被告以幫乙 「按摩」
    而將其壓制在床上，不顧乙 之抗拒仍伸手撫摸其胸部、下
    體，則依前述乙 已有明示反對、言語制止或肢體排拒之情
    形，被告猶然進行，即非「合意」，縱被告自認乙 有意與
    其發生性行為，但其在乙 明示無與被告為親暱行為之意思
    及上述抵抗之動作後，被告猶伸手撫摸乙 胸部、下體之行
    為，要屬違反告訴人之意願，足以壓抑告訴人之性自主決定
    權之強制行為至明。被告顯係為了滿足自己的性慾所為之猥
    褻行為，此與性騷擾防治法第25條第1項所謂「不及抗拒」
    ，係指被害人對行為人所為之親吻、擁抱或觸摸其臀部、胸
    部或其他身體隱私處之行為，尚未及感受到性自主決定權遭
    妨害，侵害行為即已結束而言之一時騷擾迥不相同，附此敘
    明。
　㈤至於被告及辯護人質疑⒈告訴人為成年人，又曾有段婚姻，非
    未成年無性經驗之人，衡之常情，於受此奇恥大辱後，理應
    於當日或數日後報警處理，豈有可能隱忍數月後才報警處理
    ？⒉乙 所稱其當時有強力抵抗，然而被告竟能一邊將其壓制
    一邊脫下自己褲子？且乙 事後並無驗傷難以確信其有遭強
    暴對待。⒊乙 於被告婚前（被告事後於106年12月11日已結
    婚）所傳之輕浮訊息（指附表一編號1至10訊息），且傳輕
    浮訊息前乙 已遭被告強制猥褻得逞，皆未見乙 有「找親友
    至被告家中理論求償」、「就醫」及「報警」之大動作，被
    告婚後僅傳「你在哪裡、晚上老婆不在可去你那裏嗎」（指
    附表一編號11之107年3月7日訊息）訊息予乙 後，乙 即大
    動作「找親友至被告家中理論求償」、「就醫」及「報警」
    ，其有如此反差極大之反應，原因就是106年10月24日被告
    根本沒有對乙 為強制猥褻之行為、被告家族在地方上頗具
    名望，乙 想藉此要求被告給付一筆金額云云，然本院審酌
    ：
　⒈各人面對事情之處理方式，需考量年齡、社會背景、個性、
    雙方關係等各方面，且一般人遭猥褻時，反應如何，因人因
    時因地而異，或有大聲驚叫，或驚嚇無聲，或出而反擊，或
    即刻報警，或考慮再三，不一而足，不能以未出聲呼救，未
    立即報警，即認其性自主權未受侵害。本案乙 並未於案發
    後立刻報警，係於107年3月12日始前往警局報案，有其警詢
    筆錄其上記載之製作時間可參，然而依前述之乙 遭被告為
    上開性侵害行為後，於翌日（106 年10月25日）對被告傳送
    附表一編號9所示「對啦那天真的不好意思喔我就忍不住嘛
    」、「你不可以跟人家講是我們兩個知道而已這個是我們兩
    個的秘密」等內容訊息後，尚回以「但我不喜歡用玩玩的心
    態去面對感情，畢竟也不年輕了，況且我又比你年長，而且
    在村子裡流傳出去無顏面做人」之訊息，可資顯示，乙 固
    有未立即報案，然此原因甚多，或考量家庭因素、或為息事
    寧人等故，且遭受性侵之被害人，或因年齡、處世應變能力
    、生活經驗、個性、環境、與加害者之關係等複雜因素交互
    影響，致未向外反應或求援，甚至隱忍數年未予揭露，乃時
    有所聞，而乙 於本案案發時為40多歲之成年女性，且有多
    年工作經驗，在此情況下，其因「考量雙方親族情感及擔心
    個人隱私揭露」，在案發後不希望事情傳出去，而對被告所
    傳訊息內容對應回覆，縱無積極處理之行止，亦難認有悖離
    常情之處，此觀諸乙 於本院審理時陳稱：「我案發後沒有
    馬上提告，是因為我剛搬到村子，是因為我父母年紀大需要
    照顧我才搬回來，而且我外公與被告阿公又是好兄弟，一方
    面我考量到我在醫院上班，這種事情鬧出去，對我名節有影
    響（哭泣），所以當下沒有馬上去報案。隔了幾個月，他又
    傳LINE說他老婆不在，他要來找我，我害怕同樣的事情又發
    生一次，我才截圖，讓我表弟知道這件事。」等語甚明（本
    院卷第243頁）。是其甫遭被告強制猥褻後，曾思及再三並
    未決定是否報警追究，直至被告事隔4月後，猶傳送甚為輕
    佻含有性暗示之訊息予乙 ，乙 因而無法繼續隱忍，加上其
    前往被告住處質問時，被告不願承認、面對、與其協調承擔
    責任之表現，乙 方前往報警尋求司法保障，此部分辯護人
    前述所指乙 之反差表現極大當係受被告107年3月7日訊息及
    被告不願面對所影響， 其反應與被害人因受害且不願原諒
    被告而提起告訴之情形相同，實符常情。
　⒉另辯護人辯稱證人乙 未立即驗傷，無法證實其所述有極力抵
    抗情況存有可疑乙節，查乙 於偵查中經檢察官訊問案發後
    有無前往醫療院所驗傷其陳稱「沒有」，衡以其前述因擔心
    案情揭露影響其名節之未即時報警原因，其並無就醫一節並
    非違常，且依被告為成年男性之體型、力量與乙 為女性之
    身體因素相較，縱乙 持續抵抗，被告仍可能用自己身體將
    乙 壓制後，再將自己外褲脫下，否則在女生有反抗下，即
    認男生此時無法脫下自己外褲，則如此一來，均不可能發生
    強制性交或強制猥褻之犯行，亦屬謬論。另衡以被告以強力
    壓制乙 在床，乙 抵抗是否會產生紅腫、瘀血或擦挫傷等傷
    勢，仍應視被告如何施力、當時環境（房間床上）等因素所
    影響，難認乙 未至醫院驗傷即認告訴人稱受被告壓制一語
    即為不實，甚且乙 於本院審理到庭陳述時，仍無法抑制情
    緒，數度落淚，已如前述，可見有因被告違反其意願之猥褻
    行為，使其性自主決定權受到壓抑，造成身心受創之事實，
    尚難以乙 未即時就醫、報警，即謂被告未違反其意願，或
    乙 之性自主決定權未因此受到壓抑，或創傷非輕；至於被
    告及其辯護人質疑乙 係為索討金錢之不良動機而報警興訟
    一節，觀諸附表二勘驗之內容，乙 及其友人許○瑞確實有向
    被告及其家人表示被告要如何用錢解決這件事，然參以乙 
    於原審審理時證稱：我叫被告出來談時，是在○○村那裡，被
    告沒有承認他有做過這件事，就草草地說他站在那邊讓我打
    ，然後包個新臺幣（下同）1萬元，事情就這樣子解決，我
    試問一下，你的人格跟我的清白只值那1萬元嗎，我說我不
    願意，後來我們立馬跟到他們家繼續談。我要的是一個公道
    ，還有一個道歉，還有我精神上的損失等語（原審卷一第19
    8 至199 頁），由此以觀，乙 係因被告未道歉及仍以輕率
    之用語傳訊，因而認被告並無誠意解決其所為造成乙 之受
    害，未獲得滿意之回應，且態度消極，情緒轉而激憤方為本
    案之報警指訴而尋求司法解決之舉，至金錢賠償一事，係因
    乙 遭強制猥褻後，其身心受創嚴重，自會希望被告賠償，
    此亦與一般社會常情相符，自不能以此即認乙 別有居心。
    被告與辯護人此部分辯詞，亦洵無可採，自無從執為有利被
    告之認定而影響本院之判斷。
  ㈥綜上事證及論述，足認被告上開所辯，顯係事後避重就輕卸
    責之詞，不足採信。本件事證明確，被告強制猥褻犯行，洵
    堪認定，應依法論科。
參、論罪科刑：
一、按刑法上之猥褻罪，係指性交以外，足以興奮或滿足性慾之
    一切色情行為而言，凡在客觀上足以誘起他人性慾，在主觀
    上足以滿足自己性慾者，均屬之（最高法院106年度台上字
    第3402號判決意旨參照）。被告向乙 告以輕佻、含性暗示
    之言語，並以按摩為由強壓乙 在床上並以手撫摸其胸部、
    下體等隱私部位，違反乙 之性自主意願，在客觀上足以誘
    起一般人性慾，主觀上足以滿足自己性慾，侵犯他人性自由
    之權利，被害人有被侵犯之被害感覺，自屬猥褻行為無訛，
    核被告所為，係犯刑法第224條強制猥褻罪。至被告當時脫
    下褪下自己外褲、伸手撫摸乙 身體及其隱私部位之舉，此
    與強制性交並無必然的關係，亦即此亦可能出於猥褻之意，
    且本件被告既否認犯行，復無客觀的積極證據足以證明被告
    所為是出於「強制性交」的犯意，自應為其有利的認定，附
    此敘明。
二、再數行為於同時同地或密切接近之時、地實施，侵害同一法
    益，各行為之獨立性極為薄弱，依一般社會健全觀念，在時
    間差距上，難以強行分開，在刑法評價上，以視為數個舉動
    之接續施行，合為包括之一行為予以評價，較為合理，屬接
    續犯。本案被告係在相近之時間、相同之地點，接續伸手撫
    摸猥褻乙○ 胸部、下體舉動，係屬侵害同一法益，且依一般
    社會健全觀念，各行為之獨立性尚屬薄弱，應合為包括之一
    行為予以評價，而論以接續犯之一罪。
肆、撤銷改判的理由：
一、原審認起訴事實尚乏達通常一般人均不致有所懷疑，而得確
    信其為真實之程度，諭知被告無罪之判決，固非無見。惟查
    ，依上揭調查證據之結果及敘明，應可認定本件被告犯行明
    確，原審諭知無罪之判決，即有未洽。從而，檢察官上訴意
    旨指摘原判決不當，為有理由，自應由本院予以撤銷改判。
二、爰以行為人之責任為基礎，審酌被告為圖一己性慾滿足，竟
    不顧乙 拒絕，而違反乙 意願，對乙 為前開強制猥褻犯行
    ，侵害乙 性自主決定權，並造成乙 心理上陰影，嚴重戕害
    乙 之身心健康，對於性別平等意識薄弱，恣意以一己之念
    侵犯女性尊嚴，所為非是，再參酌被告犯後始終否認犯行之
    態度，甚至諉稱係乙 惡意陷害等推卸責任之詞，可見被告
    毫無悔改之心，且迄至審理終結猶未向乙 表達歉意，亦未
    達成和解或彌補其行為所造成之傷害，犯後態度非佳；惟其
    並無任何刑案科刑前科紀錄之素行，有臺灣高等法院被告前
    案紀錄表在卷可佐，兼衡被告自述高中畢業之智識程度、曾
    離婚後來又結婚、家中有阿嬤、父母及配偶跟2個小孩需要
    扶養，目前從事裝潢業，生意普通等之家庭及經濟狀況，暨
    犯罪之動機、目的、手段、所生危害及犯後否認犯行等一切
    情狀，量處如主文第2項所示之刑，並諭知易科罰金之折算
    標準，俾期被告改過遷善。
據上論斷，應依刑事訴訟法第369條第1項前段、第364條、第299
條第1項前段，刑法第224條、第41條第1項前段，判決如主文。
本案經檢察官李濂提起公訴，檢察官林豐正提起上訴，檢察官黃
朝貴到庭執行職務。
中　　華　　民　　國　　110 　年　　2 　　月　　24　　日
　　　　　　　　　刑事第二庭    審判長法　官  陳顯榮
　　　　　　　　　　　　　　　　　　　法　官  陳弘能
　　　　　　　　　　　　　　　　　　　法　官  黃裕堯
以上正本證明與原本無異。
如不服本判決應於收受送達後20日內向本院提出上訴書狀，其未
敘述上訴理由者，並得於提起上訴後20日內向本院補提理由書（
均須按他造當事人之人數附繕本）「切勿逕送上級法院」。
　　　　　　　　　　　　　　　　　　　書記官  蔡孟芬
中　　華　　民　　國　　110 　年　　2 　　月　　24　　日
附錄本案論罪科刑法條全文：
中華民國刑法第224條
（強制猥褻罪）
對於男女以強暴、脅迫、恐嚇、催眠術或其他違反其意願之方法
，而為猥褻之行為者，處6月以上5年以下有期徒刑。

附表一：
被告與乙 間之傳送訊息內容
編號 日期/時間 被告傳送  乙○ 傳送   1 106 年10月15日凌晨0 時27分 你在家裡嗎、 睡了嗎    2 106 年10月15日上午8 時54分  早安！ 那種壁掛架可以嗎？   3 106 年10月15日上午9 時38分 我想說昨天晚上硬梆梆想說不知道睡了嗎說了就算了    4 106 年10月15日上午10時1 分  你不是有女朋友？   5 106 年10月15日上午11時11分 是老婆怎麼了    6 106 年10月15日上午11時48分  那更該好好珍惜彼此   7 106 年10月15日上午11時59分 哈哈哈    8 106 年10月25日晚上7 時47分 撥打臉書語音電話  （未接）   9 106 年10月25日  我在上課     好的OK、沒有啦不知不覺曉（想）過去找你     嗯    想過去去找你、不知道怎麼了怎麼對你有感覺、幾點到家、對啦那天真的不好意思喔我就忍不住嘛、你不可以跟人家講是我們兩個知道而已這個是我們兩個的秘密、只有我們兩個知道而已這一種感覺好像在戀愛...        但我不喜歡用玩玩的心態去面對感情，畢竟也不年輕了，況且我又比你年長，而且在村子裡流傳出去無顏面做人     10 106 年11月2 日上午8 時41分 撥打臉書語音電話  （未接）   11 107 年3 月7 日中午12時42分 你在哪裡、晚上老婆不在可去你那裡嗎（饅頭人笑臉貼圖）   
附表二：
107 年3 月10日錄音內容（見原審勘驗筆錄，原審卷二第18至36頁）： （現場人員有被告、被告之母【下稱被告母】及妻子【下稱被告妻】、乙 、乙 之子、乙 之表弟B男、乙 之2位友人許○瑞【下稱「瑞」】、邱○珺【下稱「珺」】）     A   女：有嗎？有嗎？你有做嗎？     男聲（不明之人）：ㄏㄚˋ？     A   女：你自己有做嗎？     女聲（不明之人）：我們就來到…。     A   女：你有做嗎？     被  告：他們也沒證據啊。     A   女：有啊，你要證據喔？     被告母：去年什麼時候？去年什麼時候？     A   女：10月27禮拜二晚上8 點多，那天你去上電腦課，你們嘉育跑去我們          家，侵門踏戶，給我爬到床上，褲子都脫下來。     「瑞」：看證據。     「瑞」：你現在要…。     A   女：現在要說證據，你要說證據？     「瑞」：要這樣「番」？     被  告：你們都沒證據啦。     A   女：你要證據？ㄏㄚˋ，你們嘉育跟我說他那支硬梆梆啦，他對我有感          覺啦，他很想我啦。     「瑞」：你要看證據？     A   女：這樣要看證據？     「瑞」：你要不要看？     A   女：要看證據嗎？     被  告：好啊。     A   女：ㄏㄚˋ？那種事情可以亂講嗎？     （「瑞」接電話中）     A   女：ㄏㄚˋ？我若沒證據，我會走來這裡嗎？伯母，今天是你帶我們進          來，你請我們進來，不是我們侵門踏戶來的，對不對？     被告母：是這樣啦，他…。     A   女：去做工作的時候，去到我房間，對我做出不禮貌的事情。     「瑞」：還給你靠的這麼熱情。     A   女：你、你還說還要什麼（疑似有拍打或摔東西的聲音），你要證據，你要什麼證據？     「瑞」：你還給我遮。      （被告表示此時是「瑞」要打他，乙○ 表示是她要打被告，不是「瑞」要 打被告）。     A   女：ㄏㄚˋ？     被  告：…（聽不清楚）。     「瑞」：怎樣？     被告母：少年ㄟ，你什麼證據？     「瑞」：你給恁爸動看看。     被告母：少年ㄟ，你什麼證據？     「瑞」：你給恁爸動看看、你給恁爸動看看，你有辦法給恁爸動看看。     A   女：你是在講什麼話？你一個男生。     「瑞」：你給恁爸動看看。     被告母：少年ㄟ…。     A   女：你今日若無做，哪還需要叫你老半天才叫的下來，請的動你下來。     被告母：去洗澡啦。     （被告表示是因為當時在三樓洗澡，所以才晚一點下來）     「瑞」：聽你在說什麼話，幹你娘。     被告母：不要講了，你不可以…。     被  告：不要給我碰到喔。     A   女：車剛騎到家這樣…。     被告母：去洗澡。     A   女：我跟你講，你們嘉育你剛好就好。     「瑞」：我跟你講、我跟你講，你等著看，我要跟你嗆聲，你等著看，我看你敢給我踏出門。     A   女：來，你太太你來看，你太太你來看。     「瑞」：你太太看。     被告母：可以過就好了。     A   女：證據給你看。     「瑞」：什麼叫過了就好？     被告母：我是說…。     A   女：給你太太看，給你太太去看，不要講、講我們沒證據還是怎樣。     A   女：你要證據，好。     「瑞」：你給我「ㄊㄧㄡˋ」看看，我給你包起來，（音樂聲）你不相信你試看看（之後「瑞」在接電話）。     A   女：你們嘉育傳給我的，喔，3 月7 號。     被告妻：晚上的老婆我在…。     A   女：嘿，可以去你那裡嗎？     被告妻：你、你…。     A   女：還有，喔…你看我剛才講的有事實嗎？…喔。     被告妻：何時傳…。     A   女：自起頭開始，叫你們嘉育去做工作，我問他…。     被告妻：這個就是你喔？     A   女：喔，對，啊我問他這個東西我這個可以用嗎？會合嗎？喔，他沒有回我，喔，你在家嗎？睡了嗎？我想說昨晚上硬梆梆，喔。     「珺」：會給他看啊？     A   女：沒關係啊，你看啊。     「珺」：你自己去撥（註：可能係指滑手機螢幕）啊。     A   女：還打電話給我，喔，想要過來找我。…他在我家做什麼事情，叫我不可以跟人講。喔，再來打給我，我都不要回他，我是說事情過了就算了，結果不是，一次又一次，三番兩次，這樣在擾亂我，這樣我有在亂講話嗎？     被告妻：但是他傳他是開玩笑的傳啊。     A   女：這樣是開玩笑嗎？     被告妻：他是、他是…。     A   女：爬到我床上，還在開玩笑嗎？     被告妻：這樣你為什麼要讓他進去你房間？     A   女：ㄟ，他藉口說要上去看我的東西，要怎麼拆，要怎麼用，要帶什麼工具ㄋㄟ，你們嘉育在做什麼？你們嘉育在做什麼工作？     被告妻：嗯。     A   女：啊、啊去到我那裡要做什麼？     被告妻：那時你怎會沒反應、沒說，怎麼現在拖到現在才講？     A   女：我太過仁慈了啦。     被告妻：嗯。     A   女：我太過仁慈了啦，太過慈悲了，我想說事情過了就算了。     被告妻：但是他後來也沒跟你聯絡了。     A   女：結果不是。你們嘉育軟土深掘。     被告妻：他現在...。     A   女：3 月7 號有很久嗎？     被告妻：3 月7 號…。     A   女：有很久嗎？     被告妻：這兩天啊。     A   女：對啊。     被告妻：嘿，怎樣？     A   女：老婆不在啊，要再來找我，現在什麼意思？     被告妻：嗯。     A   女：這樣什麼意思？ㄏㄚˋ？今日初十啦（乙 表示初十是指國曆的意思）。     「珺」：今日15而已。     女聲（乙○ 表示為被告妻，被告表示不確定）：禮拜三。     A   女：對啊，才什麼時候而已。     「瑞」：你說你禮拜三去哪裡？     「珺」：大前天的事情而已。     A   女：你看你不在，你老公做什麼事情，一個女人的名聲可以這樣、這樣讓你們嘉育這樣侮辱嗎？     男聲（不明之人）：…（聽不清楚）。     A   女：伯母，我什麼人？你們嘉○（音譯）正在難過的時候我這樣照顧他，你們嘉育今日這樣給我回報，你知道嗎？     （乙○ 表示嘉○是被告哥哥，其之前在○醫院加護病房上班，被告哥哥因肝病住加護病房，被告表示正確）。     被告母：你們是「世○（音譯）」的女兒。     A   女：對。     被告母：喔。     A   女：這樣你想你們嘉育這樣做對嗎？今天若沒有的事情，我敢、我敢侵門踏戶來講這些話嗎？     被告母：這樣、這樣是我比較失禮啦，算說這樣、這樣是真的不對，我跟你說對不起啦，若是說你、姑丈的女兒喔，你現在這樣說…。     女聲（乙○ 表示為被告妻，被告表示不確定）：但是他3月初7 …。     A   女：我…。     被告妻：他3 月初7 有…。     A   女：我也有跟你們嘉育講，你爸跟我爸什麼交情…。     「瑞」：小姐你這樣在整理事情不對，今天真的發生的話，你這樣是沒辦法處理的。     A   女：這些兄弟跟他什麼交情，他這樣在對待我。     被告妻：但我想知道3 月7 號有沒有去。     「瑞」：現在有沒有去不是重點，重點是從去年度的10月份一直延續到現在這段時間，我想請問你，今天換成是你，你有沒有辦法忍受。     被告妻：嗯。     A   女：你今天換成是他的朋友來戲弄你，你什麼感覺。     「瑞」：將心比心啦。     A   女：他和我小弟好兄弟ㄋㄟ。     「瑞」：將心比心你聽懂嗎？     A   女：稱兄道弟，不是這樣嗎？兩個好兄弟ㄋㄟ，他對我小弟、我是他的大姊，對我做這種事情，伯母，我吞的下去嗎？今天你給我主持公道，不要說我找你們嘉育麻煩。     「瑞」：若你女兒被人糟蹋會怎樣嗎？     被告母：是這樣是…。     A   女：對不對？     被告母：對啦，你這樣說對啦。     A   女：這樣要什麼證據？     被告母：就算說，他當作…。     「瑞」：ㄟ，硬把他壓在床上，褲子還脫下來，還在他的房間ㄋㄟ，ㄟ，要不然現在是…。     A   女：現在你是把我當作玩具還是怎樣？     「瑞」：家裡沒大人還是怎樣？ㄏㄚˋ，你有太太ㄋㄟ，剛才要找你好好講，你轉頭就走，既然敢這樣好啊，不要打擾你家的人，結果你是這樣做，好啊。     A   女：我也跟他講你知、知道了，你知道我當初如何照顧你們嘉○（音譯），你這樣回報我對嗎？     「瑞」：你要用下半身思考，我會讓你付出代價，今天這些事情都你們講，我主要要讓你家的人都知道這件事情，接下來還有步…（聽不清楚）。     A   女：你嘉育若不要做人沒關係。     「瑞」：你等著接…（聽不清楚）、你等著…（聽不清楚）。     被告母：不要啦，少年ㄟ。     「瑞」：啊。     被告母：這樣…。     「瑞」：你…（聽不清楚）在找我。     A   女：伯母，這種事情你跟我說算了。     「瑞」：啊。     A   女：我聽不下去啦。     「瑞」：什麼叫算了。     A   女：這種事情要怎麼對我爸交代？     「瑞」：ㄏㄚˋ。     A   女：對不對？     「瑞」：你朋友要來找我？     A   女：我一個女人的名聲要放在哪裡？我的自尊心要放在哪裡？這、這好幾個月來。     「瑞」：他一個人在住，已經很難過...     A   女：我精神上的困擾ㄋㄟ。     「瑞」：一個人在住，已經很難過了，這個我的小妹（指乙 ），啊他這樣給他糟蹋ㄏㄚˋ，你的妻女要給人糟蹋嗎？     A   女：你還認為你沒有錯，ㄏㄚˋ，聲聲句句還要證據。     「瑞」：你還要什麼證據？你跟我講。     A   女：這個不要臉的話講的出來。     「瑞」：ㄏㄚˋ，你是要做人嗎？     A   女：你一個村長的兒子，你做這種事情。     「瑞」：ㄏㄚˋ，坐在那裡不說話，現在來你也不說話，你還要證據？     A   女：你當作我不敢來喔，ㄏㄚˋ，你當作我不敢來喔。     「瑞」：你還要證據？ㄏㄚˋ？你敢做就要敢當，不要站後面。     A   女：一次我想就算了，兩次、三次、四次、五次，伯母，我吞得下嗎？是不是這樣？今天若換成你的女兒，你吞得下去嗎？     「瑞」：做工作…（聽不清楚），我今天不要放過你。     A   女：做工作做到床上去。     「瑞」：男人像你這種的真的很「落漆」你知道嗎？很「落漆」你知道嗎？在社會…（聽不清楚），因為你社會事根本不會處理。     A   女：你們嘉育太過份咧啦，前天我們阿嘉（乙 表示指B男）還約他出來講，跟我們阿嘉說我亂講，講到最後講要約我出來賠罪，要用錢解決，來，看要怎樣解決，來啊，我今天不想要為難我們阿嘉，我不想為難我的小弟。     被告母：他哪有錢跟你們解決。     「瑞」：他自己說的啊。     A   女：他自己說的。     被告母：他沒錢。     「瑞」：他自己說的。     A   女：那他自己說的。     「瑞」：說…（聽不清楚），怎樣？     A   女：現在是怎樣？     「瑞」：怎樣？你有本事說話啊，你為什麼半句話都不敢說？     被告母：錢輸光光了，哪有精神可以解決。     A   女：在那裡不敢說，回來這裡是怎樣？你擺臉色是在擺怎樣的？     「瑞」：擺什麼？…（聽不清楚）。     A   女：今天是我做錯事嗎？     「瑞」：你朋友要來找我嗎？叫他來高雄找我。我看他要用什麼手、用哪隻手出來幫他用這件事，你太太在這裡，你媽媽在這裡，你的家庭要這樣讓人給你纏啦，要嗎？你要嗎？你若不要，你就不要找別人麻煩，你假借名義，我可以告你你知道嗎？你有看到我…（聽不清楚）怎麼寫的嗎？你假借名義耶，你可以判刑你知道嗎？     男聲（不明之人）：他不敢了。     「瑞」：你現在怎麼看？     被告妻：我會先跟他說一下。     「瑞」：怎麼處理啊？我們現在要一個答案，他既然說用錢就可以解決了，那好啊。     被告母：沒啦，沒錢啦，我房子燒光了哪有錢。     「瑞」：沒啦，錢燒光光也是你家的事。     被告母：對啊，我家的事情。     「瑞」：對啊。     被告母：燒光光，沒錢。     「瑞」：這句話是他說的不是我們說的。     被告母：嗯。     「瑞」：這句話是你兒子嗆的ㄋㄟ，不是我們講的。     被  告：我們就法院講就好了。     被告母：錢就說燒光光，怎麼有錢。     「瑞」：ㄏㄚˋ？     被  告：法院講啦。     「瑞」：法院講喔。     被告母：嗯？     被  告：嘿。     「瑞」：好啊、好啊。     被告母：你很笨。     「瑞」：好啊。     被  告：要不然他現在話就不那種啊。     A   女：沒關係…。     「瑞」：伯母…。     A   女：明天全庄會知道。     「瑞」：我看你有辦法嗎。     A   女：我看你要什麼臉繼續在這裡住。     「瑞」：我跟你講男人那張嘴不要太囂張，你會付出代價，我給你保證你會付出代價，這句話給我包起來，要囂張嗎？站到前面來講，不要站在後面囂張。     A   女：你們嘉育剛才自己承認了，要證據也有錄音。     B   男：嘉育你、你這樣不對，我不會跟你說什麼…。     「瑞」：剛才在那裡坐，旁邊在泡茶，他還怎麼講？…（聽不清楚），你當作花錢找女人是嗎？ㄏㄚˋ？還是去酒店？你沒那種屁股別吃那種瀉藥，你吃瀉藥又止不住，還要別人幫你處理，看你還有辦法在這裡住嗎？     （被告接電話）。     A   女：你們嘉育真的是恩將仇報，當初我照顧你們嘉○，我有跟你們討一些人情什麼，我都沒有耶，伯母你也知道，對不對？     被告母：謝謝啦。     （15分23秒至19分39秒，為乙○ 、被告母與瑞在交談，內容大致為乙○ 、「瑞」在指責被告之行為、希望被告處理、要討一個公道，被告母在道歉）。     被告母：來，要不然你要怎麼處理？你要求什麼？     「瑞」：你問他，你問他嘛。     被告母：你要求什麼？     「瑞」：他剛才怎麼講，你問他，你剛才講的，你感覺要怎麼處理，你現在講給你媽聽，ㄏㄚˋ，你現在講給你媽聽，你剛才說你要怎樣處理的？你講啊。你要問他不是問我。…吃的很粗勇，做丟臉的事…（聽不清楚），ㄏㄚˋ，要不然問你啦，…你問他不要一直問我們，你跟我們道歉也沒用，我也沒辦法接受了，因為那件事情是他惹出來的…（咳嗽聲），看要怎麼喬。     A   女：伯母，你覺得這件事情要怎麼處理，你要怎麼替我主持公道，你們嘉育聲聲句句我母這樣、我阿姨這樣、姑姑、姑姑，這樣、這樣給我處理下去，你感覺咧？你感覺這個公道，要怎樣、你要怎樣要來給我主持。     被告母：來，你要、你要求什麼。     （21分57秒至23分24秒，為被告母與乙○ 交談，內容大致為被告母問乙○ 要求是什麼，乙○ 則回問他們要如何處理）。 　　被告妻：嘉育你自己做錯事情，你跟人家說從今以後不要再騷擾人家，你跟媽媽這樣講，你做對就對，不對就不對，你不對你就給人家承認，你跟我怎麼講？我去上課，我為你去上課，辛辛苦苦去上課，結果你去騷擾人家你這樣對嗎？以前也有一個這樣，現在你又讓我知道一個這樣，你對得起我嗎？我給你多少次機會，今天你若對沒有關係，你若不對，你就給人家道歉。你從今以後不要打電話給這個小姐騷擾，你若再騷擾，你看要怎樣？你後面要怎樣你說？你慢慢處理，你就是不要再打電話給人家騷擾，我希望你做得到，你今天對得起我嗎？我已經給過你一次機會，今天不是只有他而已喔，以前還一個，那是我們還沒結婚以前，我可以原諒你，現在我們結婚了，你還這樣，媽媽都這麼多歲了，你還要媽媽煩惱嗎？你當媽媽的面跟我講以後不會不再打電話騷擾，不會給人怎樣，你希望人家怎麼給你處理？…我辛辛苦苦跟你去裝潢、做工作為什麼，我…（聽不清楚）的工作回來和你共同打拼事業我為什麼，我聽到是這種結果嗎？…你叫我不能和別人亂來，你就可以給人亂來嗎？我也是女孩子ㄋㄟ，你也叫我不要跟人家亂來，你就可以給人亂來嗎？該跟人道歉就跟人道歉，你從今以後不要再打電話騷擾人，你做得到嗎？你、你說啊，你當媽的面前說以後不要再打電話給人家了，也不能去給人家騷擾，你給人安心。     被告母：你、你來這裡你也跟他叫姊姊啦，他應該叫你姊姊嘛？對不對？     A   女：嗯。     被告母：嘿，你跟他說、你跟他說喔，過去的錯，現在就算說以後我們就算說不要，你好好的做你的工作、好好的做你、顧母子啦這樣啦，喔，小姐，啊就算說以前就過去我們就過去了，以後都不要這樣。     被告妻：你再給他一次機會。     被告母：嘿。     被告妻：我會好好管教他啦，真的。     被告母：算說我們上一代的感情也不錯啦，我們也是不錯啦，我剛才看到你很面熟。     A   女：我才會跟你嘉育說你很好膽ㄋㄟ。     被告母：對啦，我們就...     A   女：我們什麼關係，什麼情形你敢做這件事情。     （26分50秒至27分25秒，被告母講述兩家交情、希望乙○ 原諒被告）。     A   女：沒啦。     「瑞」：伯母。     A   女：重點嘉育你自己有承認嗎？你有承認你做這些事情嗎？     「瑞」：伯母，你今天不用再講了。     被告母：嗯。     「瑞」：我要給他自己講。     A   女：從頭到尾都沒有給我承認。     被告妻：你拿自己的誠意跟人家講，跟大姊講。     A   女：從頭到尾他都沒有覺得他錯。     被告母：你若錯，你就跟人說對不起啦。     A   女：一句開玩笑，兩句傳不對，再來咧，ㄏㄚˋ。     「瑞」：我現在實在是已經忍不住，想要揍你了你知道嗎？     A   女：啊一句「歹勢（台語）」就好了喔，ㄏㄚˋ，我這個月的精神折磨咧，一句「歹勢（台語）」就好了？人殺一殺，我來一句「歹勢（台語）」，我不用被關？我不用被判刑這樣嗎？是這樣嗎？     「瑞」：你什麼態度啊。     A   女：說要走法院。     「瑞」：來啊，要走大家來走。     A   女：光走「柳樹腳（音譯）」就給你沒面子了啦，不用再走到法院去啦。     被告母：不需這樣還、還那麼多去。     「瑞」：不需要。     被告母：大家都...     「瑞」：他沒誠意啊，現在是他的問題ㄋㄟ。     被告母：嘿。     被告妻：你自己講。     「瑞」：現在是他的問題喔。     被告妻：你從今以後不要再打電話給這個姊姊了，你今天我還要這樣子嗎？我給你…。     被  告：「歹勢（台語）」，以後不會再打了。     「瑞」：這樣就要算了喔，他要算了，恁爸還不願意算了，要不然你等著看，你看你要相信嗎？我給你交代一句話啦，那張嘴不要太囂張，下半身也不要太囂張，總有一天會遇到，還沒結束。     A   女：伯母，什麼叫強姦你知道嗎？     「瑞」：還沒結束啦。     A   女：什麼叫做給人強、給人搶你知道嗎？那種感受你有辦法去體會嗎？我不是一個陌生人ㄋㄟ，我不是陌生人ㄋㄟ，伯母，這件事讓我心很痛。     「瑞」：伯母：我現在跟你講一個問題，一個觀念，因為你們兩家都有交情，今天才會約他私、私底下出來講，今天若兩家沒交情，跟你講不是這樣啦，大家不用坐著講了。     被告母：對啦，我知道啦，他算以前他阿公…。     「瑞」：我講過了，我剛才講過了，因為兩家的關係有交情。     被告母：嗯。     「瑞」：今天才會想坐下來講。     被告母：對啦。     「瑞」：解決的方式。     被告母：嗯。     「瑞」：今天若沒交情。     被告母：嗯。     「瑞」：他可能在外面出事了。     被告母：啊，少年啊。     「瑞」：我跟你保證今天他不會回來。     被告母：對啦。     「瑞」：你看我會不會放人。     被告母：雨傘留一線啦，以後好相看（諺語），不要這樣。     「瑞」：你有在留一線嗎？     被告母：不要啦，就算說他就...。     「瑞」：他今天若有留一線，他今天不敢惹這樣的工作出來。     被告母：也跟你們道歉了，早先不對就不對完了。     「瑞」：恁爸最討厭這種人，我事情處理這麼多了，我最討厭你這種人，推你家裡的長輩、推你母子出來講，你安靜在旁邊，恁爸最討厭你這種的，一點擔當也沒有。你有沒有擔當啊？ㄏㄚˋ？你有沒有擔當啊？怎樣？你要出手要打我、要動我看看？     被告母：沒啦。     「瑞」：你動我看看，恁爸出手把你包起來。     被告母：少年ㄟ，不要啦，放過他啦，好不好？     「瑞」：我剛才有講過了，你若算了我就算了，你若沒有要算了，不好意思，我沒要放過你，要不然大家來走看看，看是要文還武的。     被告母：不用啦，總是、總是你比較大，他比較小不會想，你就原諒他嘛。     「瑞」：太太也娶了，小孩也生了。     被告母：嘿。     「瑞」：有家庭了，不要跟我說這句話，這我聽不下去，這我聽不下去啦。     被告母：人…。     「瑞」：我太太也娶了，我兒子也生了，講這樣我聽得下嗎？你要用，隨你花錢嘛，你認為…（聽不清楚）你去外面花錢嘛，我說這樣對嗎？我說這樣有實在嗎？     被告母：有啦，你講這樣對啦，啊就算說…。     「瑞」：你為什麼要給人…（聽不清楚），你憑什麼資格嘛，你什麼資格啦，你什麼資格要給人…（聽不清楚）。     被告母：好啦，少年ㄟ，不要發脾氣。     「瑞」：當作你是男的？很不好意思，我也算…（聽不清楚），給恁爸小心點，你這種人恁爸最看不起，哪有人在走社會在走什麼啦，你在走什麼啦，走什麼社會啦，你喔，還很淺，還要學啦，做工作，連這種工作你也做得下去？你會不會覺得丟臉？ㄏㄚˋ？你會不會覺得丟臉？你還有臉出去工作喔？我聽你太太講，你不是第一次，ㄏㄚˋ，你不是第一次ㄋㄟ。     被告妻：沒有，那是我們還沒結婚之前。     「瑞」：我不管，男人只要有這種經驗，不會、絕對不會說我沒有下一次，不要騙我，我剛才跟你說過，太太…（聽不清楚），你自己去外面花錢，你不要給我欺負外面的人，你還欺負到我的小妹，ㄏㄚˋ，你當作家裡沒大人？ㄏㄚˋ，你當作家裡沒大人？ㄏㄚˋ，你講話啊，你當作喊一聲「失禮（台語）」就沒事了？     被告母：你講這樣對啦，算說他就給你道歉了。     「瑞」：今天是沒出什麼事情ㄋㄟ，今天若出事情咧？我跟你講，不是錢可以解決的，不是錢可以解決的依據，一句話也是給他包起來聽清楚。做工作，你去人家家裡是當然的，你還給人家壓在床上，連褲子都脫下來，有嗎？ㄏㄚˋ，你不就…（聽不清楚），你不就…（聽不清楚），你的妻小要給人糟蹋嗎？ 　　被告母：少年ㄟ，他就是經驗不夠，還世事…。 　　「瑞」：經驗不夠就不要出來跟人家碰。     被告母：還有社會…。     「瑞」：經驗不夠就不要出來跟人家碰，我現在就是要讓他花錢學經驗，既然經驗不夠，我要給你花錢學經驗。     被告母：我們家燒光了，哪有錢可以…。     「瑞」：那你的事情。…我和你這種人沒什麼話好講，我要給你花錢學經驗，…（聽不清楚）。我剛才也跟你說過了，你可以去高雄找我。     被告母：不要，不用這樣啦。     「瑞」：這我家的事情。     被告母：算說、算說你就放過他。     「瑞」：我跟你說我不可能放過你，我一步一步走，你自己等著看，你等著瞧，我要你做出這個事情，我絕對要讓你有一個下場，我給你沒辦法…（聽不清楚），你朋友要跟我講電話，叫他來找我，碰恁爸看看，當作女孩子很好「ㄊㄨㄣˋㄟ」，你的自尊心放在哪裡，你要做這件事之前，你有去想到後面的路嗎？ㄏㄚˋ？若沒有的情況下，不要跟我說出來外面走跳多久啦。在在你家我不方便啦，我說這句話你知道我在說什麼。     被告母：少年ㄟ，不要這樣啦，放過他啦，就剛說的，還年紀小。     「瑞」：走了走了。     A   女：我看我爸要放過他嗎？     「瑞」：不要給他打擾太久啦，不要給伯母打擾太久，伯母…。     A   女：我不要放過他。     「瑞」：不好意思。